【裁判字號】    90,易,259
【裁判日期】    900606
【裁判案由】    妨害自由
【裁判全文】
臺灣嘉義地方法院刑事判決                            九十年度易字第二五九號
    公  訴  人  臺灣嘉義地方法院檢察署檢察官
    被      告  丁○○
    選任辯護人  林芳榮
右列被告因妨害自由案件，經檢察官提起公訴（九十年度偵字第九二六號），本院判
決如左：
    主  文
丁○○以脅迫妨害人行使權利，累犯，處有期徒刑參月，如易科罰金，以參佰元折算
壹日。
    事  實
一、丁○○曾於民國八十五年間因毀損案件，經本院判處有期徒刑二月，如易科罰金
    以三百元折算一日確定，於八十六年六月十六日易科罰金執行完畢，仍不知悔改
    ，於九十年一月二日下午五時許，在嘉義縣朴子市大同國小校門前，見等待母親
    接送之乙○○（八十二年九月一日生）年幼可欺，竟以額頭碰觸搖動乙○○的額
    頭，使乙○○因驚嚇而哭泣，嗣乙○○之母甲○○駕駛車號Ｃ三─九五二三號自
    小客車駛至該處發現乙○○哭泣，於詢問始末時，丁○○竟持路旁水桶朝甲○○
    之自小客車丟擲，甲○○怕有不測即駕車離去，詎丁○○竟亦駕駛其兄蘇友仁所
    有車號Ｃ二─五五八八號自小客車尾隨在後，並在朴子市○○○路與新榮路口處
    ，以該車將甲○○駕駛之自小客車攔下，迫使甲○○無法繼續駕駛車輛行進，妨
    害甲○○權利之行使，丁○○並下車以不堪入耳之詞語「幹你娘」辱罵甲○○（
    此部分業經撤回告訴），又出言恐嚇稱「要找兄弟打你」云云，使甲○○心生畏
    懼而報警處理。
二、案經甲○○訴由嘉義縣警察局朴子分局報請台灣嘉義地方法院檢察署檢察官偵查
    起訴。
    理  由
一、訊據被告丁○○對於右揭公然侮辱告訴人甲○○之事實，固不否認，惟矢口否認
    有妨害自由及恐嚇之犯行，辯稱：其於校門口辱罵完後便開車回家云云；然查，
    右揭事實業據告訴人甲○○於警訊、偵查及本院審理時指訴綦詳，核與證人丙○○、乙○○即當時在校門口等待告訴人接送之長女、次女於本院審理時證述之情
    節相符，足見被告所辯，純屬事後畏罪之詞，不足採信，本件事證明確，被告犯
    行堪以認定，應依法論科。
二、核被告所為，係犯刑法第三百零四條第一項之強制罪及同法第三百零五條之恐嚇
    危害安全罪。上開所犯強制及恐嚇危害安全兩罪間，有方法結果之牽連關係，應
    依牽連犯之例從一重之強制罪處斷。查被告曾於八十五年間因毀損案件，經本院
    判處有期徒刑二月，如易科罰金以三百元折算一日確定，於八十六年六月十六日
    易科罰金執行完畢，有本院被告全國前案紀錄表一份在卷可稽，其受有期徒刑之
    執行完畢，五年以內再犯有期徒刑以上之罪，為累犯，依法加重其刑。爰審酌被
    告犯罪之動機、目的、手段、品行、素行、犯罪所生之損害及犯後態度等一切情
    狀，量處如主文所示之刑，並諭知易科罰金之折算標準。
據上論斷，應依刑事訴訟法第二百九十九條第一項前段，刑法第三百零四條第一項、
第三百零五條、第五十五條、第四十一條第一項前段、第四十七條，罰金罰鍰提高標
準條例第一條前段、第二條，判決如主文。
本案經檢察官陳美君到庭執行職務
中      華      民      國    九十      年      六      月      六      日
                                      臺灣嘉義地方法院刑事第二庭
                                          法  官
右正本證明與原本無異。
如不服本判決，應於判決送達後十日內向本院提出上訴狀( 應附繕本 )。
中    華    民    國     八十九       年      五      月    十五       日
                                          書記官  陳  冠  學
附錄本案論罪科刑法條全文：
刑法第三百零四條第一項：
以強暴、脅迫使人行無義務之事或妨害人行使權利者，處三年以下有期徒刑、拘役或
三百元以下罰金。
第三百零五條：


司法院資訊處製作；財團法人民間司法改革基金會備份。
